【裁判字號】    92,易緝,50
【裁判日期】    920415
【裁判案由】    竊盜
【裁判全文】
臺灣板橋地方法院刑事判決                          九十二年度易緝字第五號
    公  訴  人  臺灣板橋地方法院檢察署檢察官
    被      告  甲○○
右列被告因竊盜案件，經台灣板橋地方法院檢察署檢察官提起公訴（九十一年度偵字
第三０七０號），及台灣台北地方法院檢察署移
三六號），本院判決如左：
    主  文
甲○○攜帶兇器竊盜，處有期徒刑捌月。扣案如附表所示之物均沒收。
    事  實
一、甲○○因無工作，竟意圖為自己不法之所有，基於竊盜之犯意，於民國九十一年
    一月十四日上午六時許，攜帶如附表所示其所加工磨平，客觀上足以對人之生命
    、身體、健康、安全構成威脅，具有危險性之兇器即尖端鋒利之半支剪刀二支、
    尖端磨成扁平狀之老虎鉗五支、尖端磨成鋒利狀之梅花扳手一支，至桃園縣平鎮
    市○○路一六九號前，以前開兇器撬開丙○○所有車牌號碼ＦＧ─二０七五號自
    用小客車（價值約新台幣四十萬元）車門，再以同一方式破壞該車之電門鎖（毀
    損部分均未據告訴），啟動該車而竊取之，得手後供其代步之用。嗣於九十一年
    一月二十三日下午六時許，為警在台北縣土城市○○路一二二號前查獲，並扣得
    如附表所示其所有供其犯前開竊盜罪所用之兇器八支。
二案經臺北縣政府警察局板橋分局報告臺灣板橋地方法院檢察署檢察官偵查起訴及
    台北縣政府警察局新店分局被告臺灣台北地方法院檢察署移送併案審理。
    理  由
一、右揭事實，業據被告甲○○於警訊、檢察官偵訊及本院調查、審理中均坦承不諱
    ，核與被害人丙○○指訴情節相符，此外並有台北縣政府警察局贓物認領保管單
    乙紙、起獲前開自用小客車現場相片五幀在卷可稽，及被告所有如附表所示供其
    犯前開竊盜罪所用之兇器八支扣案足資佐證，足徵被告自白與事實相符。本件事
    證明確，被告犯行洵堪認定。
二、查扣案如附表所示之半支剪刀二支尖端鋒利、老虎鉗五支尖端磨成扁平狀、梅花
    扳手一支尖端磨成鋒利狀長約三十三公分，業經本院於審理時勘驗屬實，客觀上
    均具有危險性，足以對人之身體、生命、安全構成威脅，應屬兇器。核被告攜帶
    前開兇器，撬開車牌號碼ＦＧ─二０七五號自用小客車車門及電門鎖，竊取該車
    之所為，係犯刑法第三百二十一條第一項第三款之攜帶兇器竊盜罪。公訴意旨漏
    未斟酌被告所攜帶之物為兇器，而認被告係犯刑法第三百二十條第一項之竊盜罪
    ，尚有未洽，惟其基本社會事實同一，本院自應予審理，並變更起訴法條。爰審
    酌被告僅因無工作即攜帶八支尖端扁平鋒利之兇器，撬開自用小客車車門及電門
    鎖竊取之，其犯罪之動機、目的、手段、所生危害及坦承犯行之犯罪後態度等一
    切情狀，量處如主文所示之刑。扣案之尖端鋒利之半支剪刀二支、尖端磨成扁平
    狀之老虎鉗五支、尖端磨成鋒利狀之梅花扳手一支為被告所有，並由其所磨平，
    供其犯本件竊盜罪所用之物之事實，業據其供承不諱，為被告所有供其犯竊盜罪
    所用之物，應依刑法第三十八條第一項第二款宣告沒收。
三、移送併案審理（臺灣台北地方法院檢察署九十年度偵字第二二九三六號）意旨另
    以：被告甲○○意圖為自己不法之所有，於九十年十月二十五日六時三十分許，
    在台北縣鶯歌鎮○○街七巷二十四弄十八號前，竊取乙○○所有內置成衣六百件
    之車牌號碼六Ｇ─四三三六號自用小客車；復承前犯意，於九十年十一月九日九
    時許，在台北縣新店市○○街六十巷十九號前，以可為兇器之Ｔ型起子，著手竊
    取林明星所有車牌號碼ＧＨ─八五一號營業用大貨車及其內之太陽眼鏡、零錢等
    物，為林明瞭、林明星發現而未遂。被告隨即意圖脫免逮捕，而以前開Ｔ型起子
    及防身噴霧器攻擊林明瞭、林明星，致林明星左手及左手臂受傷，於台北市政府
    警察局新店分局安康派出所警員獲報後，始為警當場查獲，因認被告涉犯刑法第
    三百二十一條、第三百二十九條之罪，而認與本案均具有連續犯之關係，屬於裁
    判上一罪，為法律上之同一案件而併案審理。惟按刑法上之連續犯，必須基於一
    個概括犯意，連續數行為而犯同一罪名，始能成立，如果每次犯罪係個別起意，
    縱令所犯罪名相同，亦不得以連續犯論，最高法院五十九年台上字第二四五八號
    判例可資參照；次按連續犯須連續數行為而犯同一罪名，始能成立，所謂犯同一
    罪名，依司法院大法官釋字第一五二號解釋，指構成犯罪要件相同之罪名而言，
    上訴人所犯刑法第三百二十一條第一項第四款之罪，係屬所犯同法第三百二十條
    之加重條件者，認為同一罪名雖無不合，但同法第三百二十九條則為準強盜罪，
    認為同一罪名，而依連續犯規定論擬，則有未當，最高法院六十七年度台上字第
    二八四八號判例可憑，亦即竊盜罪與準強盜罪間不構成連續犯關係。經查：本件
    被告於九十一年一月十四日在桃園縣平鎮市○○路一六九號前，攜帶兇器竊取車
    牌號碼ＦＧ─二０七五號自用小客車犯行，係臨時起意，與併案審理所指於九十
    年十月二十五日六時三十分許，在台北縣鶯歌鎮○○街七巷二十四弄十八號前竊
    取內置成衣六百件之車牌號碼六Ｇ─四三三六號自用小客車及於同年十一月九日
    九時許，在台北縣新店市○○街六十巷十九號前，攜帶兇器著手竊車牌號碼ＧＨ
    ─八五一號營業用大貨車及其內之太陽眼鏡、零錢等物，為林明瞭、林明星發現
    而未遂之犯行間，並無任何關係，沒有概括之竊盜犯意等情，業據被告於本院審
    理時陳述明確，足徵本件竊盜犯行乃係臨時起意，並非基於概括犯意為之。揆諸
    前開說明，併案審理之竊盜部分即與本件竊盜犯行間即無連續犯裁判上一罪關係
    。況併案意旨就被告於九十年十一月九日犯行部分，係指稱被告著手竊盜後，物
    ，為林明瞭、林明星發現而未遂，被告隨即意圖脫免逮捕，而以Ｔ型起子及防身
    噴霧器攻擊林明瞭、林明星，致林明星左手及左手臂受傷，而認被告此部分涉犯
    刑法第三百二十九條之準強盜罪。則該部分犯行既為準強盜罪，與本件竊盜罪間
    ，亦無連續犯裁判上一罪關係。從而併案審理部分與本件被告竊盜犯行間，均無
    連續犯裁判上一罪關係，非屬同一案件，本院自無從併予審理。應退回檢察官另
    為妥適之處理，附此敘明。
據上論斷，應依刑事訴訟法第二百九十九條第一項前段、第三百條，刑法第三百二十
一條第一項第三款、第三十八條第一項第二款，判決如主文。
本案經檢察官林俊峰到庭執行職務。
中      華      民      國     九十二     年     四     月     十五     日
                                臺灣板橋地方法院刑事第二庭
                                      法  官    張宏節
右正本證明與原本無異。
如不服本判決，應於判決送達後十日內向本院提出上訴狀。
                                      書記官    李淑秋
中      華      民      國     九十二     年     四     月     十七     日
附錄：
刑法第三百二十一條
犯竊盜罪而有左列情形之一者，處六月以上五年以下有期徒刑：
一、於夜間侵入住宅或有人居住之建築物、船艦或隱匿其內而犯之者。
二、毀越門扇、牆垣或其他安全設備而犯之者。
三、攜帶兇器而犯之者。
四、結夥三人以上而犯之者。
五、乘火災、水災或其他災害之際而犯之者。
六、在車站或埠頭而犯之者。
前項之未遂犯罰之。
  犯竊盜罪而有左列情形之一者，處六月以上五年以下有期徒刑︰
    三攜帶兇器而犯之者。
附表：
┌──┬───────┬────────────────────┐
│編號│  扣案之物    │  扣案之物之特徵                        │
├──┼───────┼────────────────────┤
│一  │半支剪刀二支  │  尖端鋒利    │
├──┼───────┼────────────────────┤
│二  │老虎鉗五支    │  後端把手部分磨成扁平銳利              │
├──┼───────┼────────────────────┤
│三  │梅花扳手一支  │  一端磨成尖端鋒利（長度約三十三公分）  │
└──┴───────┴────────────────────┘


司法院資訊處製作；財團法人民間司法改革基金會備份。
